臺灣臺南地方法院刑事判決　　　　　　　　　　　　九十一年度易字第一三一六號
　　公　訴　人　臺灣台南地方法院檢察署檢察官
　　被　　　告　乙○○
右列被告因恐嚇取財案件，經檢察官提起公訴（九十一年度偵字第九二六五號），本
院判決如左：
    主  文
乙○○意圖為自己不法之所有，以恐嚇使人將本人之物交付，累犯，處有期徒刑貳年
。
    事  實
一、乙○○有多次犯罪前科紀錄，最近一次於八十六年九月十日，因妨害自由案件經
    台灣高等法院台南分院判處有期徒刑十月確定，與前所犯之他罪合併執行後，於
    九十年十一月十三日執行畢。仍不知悔改，於九十一年六月十一日下午四時許，
    因丁○○應乙○○之前妻甲○○之邀，前往台南縣永康市○○○路一六四之十二
    號甲○○住處，為甲○○察看車子之維修問題，出門時適遇乙○○，乙○○即以
    丁○○與其前妻有染為由，出手毆打丁○○（傷害部分，未據告訴）；繼而多次
    藉故騷擾丁○○。九十一年六月十八日晚上十一時許，乙○○又一再打電話至台
    南縣新市鄉○○村○○路二三三號丁○○與母親丙○○○之住處騷擾，要丁○○
    載其出去喝酒，丁○○不勝其擾，遂要乙○○到其住處，嗣於翌日凌晨一時許，
    乙○○果夥同另一年籍不詳之男子一起到丁○○之住處，待丙○○○及丁○○母
    子買酒回來後，乙○○即以手搭住丁○○之肩膀行至廚房處，先藉口要丁○○出
    借新台幣（下同）五萬元供其花用，因遭丁○○拒絕，乙○○心生不滿，竟基於
    為自己不法所有之意圖，向丁○○與其母丙○○○恫稱：「要拿一百萬元出來解
    決，否則不是你死就是我亡」等語，致丁○○及其母親丙○○○二人聞言後心生
    畏懼；丙○○○遂向乙○○表示：如能答應不傷害渠等家人，願意給付三十萬元
    等語，經乙○○同意，雙方並約定同日上午前來取款。九十一年六月十九日上午
    十時三十分許，乙○○前往丁○○住處，向丙○○○取得現金十萬元及以丙○○○為發票人之面額二十萬元之支票一紙，並立具後始離去。嗣經丁○○、丙○○○二人不甘受害而報警查獲。並扣得乙○○收款時所立之字據一紙。
二、案經台南縣警察局永康分局報請台灣台南地方法院檢察署檢察官偵查起訴。
    理  由
一、訊據被告固坦承有收取告訴人丁○○母親所交付之現款與支票等情，但矢口否認
    上揭恐嚇取財犯行，辯稱：「當初是丁○○母親自己提議的，是丁○○的母親是
    的說要給我的。」、「我確實沒有去恐嚇他們，請他們出來對質。我也沒有說不
    是你死就是我活，也沒有說要一百萬。」云云。惟查：右揭被告如何於九十一年
    六月十九日凌晨在被害人住處向被害人揚言恐嚇取財，並於當日上午十時許到被
    害人住處取款之事實，業據被害人丁○○與丙○○○於警訊及檢察官偵查中到庭
    證述綦詳，核被害人二人所述情節相符，且有被告取款時所出具之收據一紙附卷
    可資佐證，而被告亦坦承確有收取現款與支票等情。按被害人與被告夙無仇隙，
    渠對被告應無惡意，衡情尚無構詞誣攀之理，所述自屬可信；而被害人與被告又
    無債務關係，被害人等若非遭被告恐嚇，怎會無故給付被告現款與支票。被告空
    言否認犯行，所辯自非可採。又被害人丙○○○因心生畏懼而交付財物之事實，
    亦經其於偵查中供明在卷。綜上所述，事證已甚明確，被告犯行應堪認定。
二、核被告意圖為自己不法之所有，以恐嚇使被害人將本人之財物交付，所為係犯刑
    法第三百四十六條第一項之罪。又被告前於八十六年間，因犯妨害自由罪，經台
    灣高等法院台南分院判處有期徒刑十月確定，於九十年十一月十三日執行完畢，
    有台灣台南地方法院檢察署刑案資料查註紀錄表在卷可按，其於五年之內再犯本
    件有期徒刑以上之罪，為累犯，應依法加重其刑。爰審酌被告犯罪之動機、目的
    、手段、所生危害、所得利益、犯罪後態度等一切情狀，處如主文所示之刑，以
    資懲儆。
據上論斷，應依刑事訴訟法第二百九十九條第一項前段，刑法第三百四十六條第一項
、第四十七條、第三十八條第一項第二款，罰金罰鍰提高標準條例第一條前段，判決
如主文。本案經檢察官蘇聰榮到庭執行職務。
中      華      民      國      九十一      年    十二    月    十    日
                              臺灣臺南地方法院刑事第一庭
                                      法  官  朱中和
右正本證明與原本無異。
如不服本判決應於送達後十日內向本院提出上訴狀。（應附繕本）
                                      書記官  謝國欽
中      華      民      國      九十一      年    十二    月    十一    日
附錄本案論罪科刑法條全文：
刑法第三百四十六條第一項：意圖為自己或第三人不法之所有，以恐嚇使人將本人之
                          財物交付者，處六月以上、五年以下有期徒刑，得併科
                          一千元以下罰金。
